臺灣高雄地方法院刑事判決
111年度簡上字第266號
上  訴  人  臺灣高雄地方檢察署檢察官
被      告  鍾世緯



上列上訴人因被告傷害案件，不服本院高雄簡易庭民國111年7月
13日111年度簡字第1667號第一審刑事簡易判決（聲請簡易判決
處刑案號：110年度偵字第17722號），提起上訴，本院管轄之第
二審合議庭判決如下：  
    主  文
上訴駁回。
    事實及理由
一、本案經本院審理結果，認第一審刑事簡易判決認事用法及量
    刑均無不當，應予維持，引用附件所示第一審刑事簡易判決
    書記載外，另補充如下：
㈠、本判決所引用被告鍾世緯以外之人於審判外之陳述，檢察官
    及被告於本院審理時均表示同意作為證據（見本審院卷第40
    、59頁），本院審酌上開陳述作成時之情況，尚無違法不當
    及證明力明顯過低之瑕疵，認以之作為證據應屬適當，依刑
    事訴訟法第159條之5第1項規定，均有證據能力。
㈡、證據部分：被告於本院審理中之自白（見本審院卷第38至39
    頁、第64頁）。
二、檢察官依告訴人石○元請求上訴意旨略以：被告之行為造成
    告訴人受有非輕之傷勢，精神及身體均承受莫大痛苦，被告
    迄今亦未賠償告訴人分文，若未從重量刑，難以遏止暴力解
    決紛爭之歪風，原審量處之刑過輕，請求更為適當之判決等
    語。經查：　
㈠、原審審理結果，認被告犯行事證明確，因而適用刑法第277條
    第1項、第41條第1項前段規定，並審酌被告為心智健全之成
    年人，未思以理性、平和方式處理糾紛，僅因認告訴人在其
    岳母家前吵鬧而對告訴人心生不滿，竟持鋁棒毆打告訴人，
    致告訴人受有頭部外傷、右臉及頭皮挫傷、右眼鈍傷、左上
    臂、左手肘、左前臂及左胸壁挫傷等傷勢，所為實屬不該；
    惟念被告犯後坦承犯行，態度尚可，另考量其犯罪動機、目
    的、手段與情節、告訴人之傷勢情形，而被告雖有和解意願
    ，但告訴人不願與被告和解，暨被告之教育程度、家庭經濟
    狀況、無前科之素行等一切情狀，量處拘役40日，並諭知以
    新臺幣1,000元折算1日之易科罰金折算標準。
㈡、核原判決已載明認定犯罪事實所憑之證據及理由，認事用法
    皆無違誤，檢察官雖以前詞提起上訴，然關於刑之量定，係
    實體法上賦予法院得為自由裁量之事項，倘於科刑時，已以
    行為人之責任為基礎，斟酌刑法第57條所列各款事項，並未
    逾越法定刑度或濫用其權限，符合罪刑相當原則，上級審法
    院即不得單就量刑部分遽指為不當或違法。查原審就量刑部
    分已審酌被告之犯罪動機、目的、所受刺激、手段、所生危
    險或損害（僅因認告訴人在其岳母家前吵鬧而對告訴人心生
    不滿，竟持鋁棒毆打告訴人，致告訴人受有頭部外傷、右臉
    及頭皮挫傷、右眼鈍傷、左上臂、左手肘、左前臂及左胸壁
    挫傷等傷勢）；犯罪後之態度及彌補情形（犯後坦承犯行，
    雖有和解意願，但告訴人不願與被告和解）及教育程度、經
    濟、家庭狀況、前科素行等刑法第57條量刑因子事項，量處
    拘役40日，已就刑法第57條所規定之各種量刑條件妥為斟酌
    ，尚無遺漏或偏輕等不當之處。審諸：
 1、告訴人固受有前揭傷勢，惟告訴人於案發當日係先在被告與
    其妻韓○諠位於楠梓區住處，與韓○諠之妹韓○羽發生爭吵，
    待韓○羽返回住處後，告訴人又酒後至韓○羽及其母（即被告
    之岳母）位於鼓山區之住處與韓○羽再度發生爭執，並以電
    話對韓○諠叫囂謾罵，被告始前往韓○羽住處，於驅趕告訴人
    過程中出手毆傷告訴人等情，業據證人韓○諠、韓○羽、證人
    即陪同被告前往現場之友人馬○旭於警詢、偵訊分別證述明
    確，堪認被告確係因告訴人酒後先至其小姨子及岳母住處外
    叫囂並與韓○羽發生爭執，出於擔憂親人安危始前往該處驅
    趕告訴人，尚非毫無來由對告訴人施暴，被告尋求暴力解決
    紛爭之手段固非可取，但其目的既在驅趕叫囂之告訴人以保
    護家人安全，犯罪之動機與目的已難與僅欲發洩自身情緒即
    無端出手毆傷不相識之路人者相比擬。況其並未導致告訴人
    受有嚴重之傷勢，手段同無過當，難認惡性重大，上訴意旨
    僅以告訴人所受傷勢，認原審量處之刑過輕，已無可採。
 2、再參酌被告雖於本院審理期間仍無法與告訴人達成和解，但
    被告於本院審理期間已表明願意賠償告訴人之醫療費用，並
    願於原審判處之易科罰金額度內與告訴人和解，但告訴人仍
    表明無法接受，直至本案辯論終結前仍未聲請移付調解（見
    本審院卷第41、65頁），此情顯非被告態度惡劣、始終拒絕
    賠償者可比，況告訴人既已另行提起民事訴訟（111年度簡
    上附民字第86號，經裁定移送本院民事庭），告訴人之損害
    仍可經由法院之判決獲得適當之填補，自不宜過度強調此一
    量刑因子而為不利被告之認定，可認原審量刑基礎並無變動
    ，應予維持，檢察官認原審量刑過輕，並無理由，應予駁回
    。
據上論斷，應依刑事訴訟法第455條之1第1項、第3項、第368條
、第373條，判決如主文。
本案經檢察官吳協展聲請簡易判決處刑及提起上訴，檢察官李白
松到庭執行職務。
中　　華　　民　　國　　111 　年　　11　　月　　29　　日
                  刑事第三庭    審判長法  官  林青怡 
                                      法  官  胡家瑋
                                      法  官  王聖源
以上正本證明與原本無異。
不得上訴。
中　　華　　民　　國　　111 　年　　11　　月　　29　　日
　　　　　　　　　　　　　　　　　　　書記官  陳瓊芳

【附件】本院簡易庭111年度簡字第1667號簡易判決乙份